【裁判字號】    99,聲再,144
【裁判日期】    990430
【裁判案由】    傷害
【裁判全文】
臺灣高等法院刑事裁定                 99年度聲再字第144號
號再審聲請人
即受判決人  甲○○
上列聲請人因傷害案件，對於本院99年度上易字第120 號，中華
民國99年3 月24日第二審確定判決（第一審判決：臺灣臺北地方
法院98年度易字第2451號；起訴案號：臺灣臺北地方法院檢察署
98年度偵字第9817號），聲請再審，本院裁定如下：
    主  文
再審之聲請駁回。
    理  由
一、聲請意旨略以：(一)告訴人於偵查中所為之陳述，誤導法院認
    定其傷勢就是在跌倒之際所產生，且依證人楊其樺於原審之
    證述，告訴人與被告發生爭執後，告訴人追出去毆打被告，
    並非法院所認定案發地點均在光復南路55號附近，被告係在
    行進中遭告訴人毆打而推開告訴人，原判決有所誤認，自無
    從明確判斷當時之案發情況；(二)告訴人於晚上12點多遭被告
    推開跌倒後，隔天早上9 點多始至醫院就診，並未於第一時
    間就診，且騎樓與地面落差不大、左手骨折但左手掌並無擦
    傷等疑點，告訴人之傷勢是否真係被告所造成，容有再確認
    之必要；(三)依當時情況，被告根本不可能轉身離去或以手架
    開，即可避免告訴人之攻擊，原判決並未考量當時告訴人追
    打被告，跌倒後起身再毆打被告之情，被告確無防衛過當之
    傷害；(四)告訴人提出新台幣80萬元之求償，顯不合理，判決
    書內以被告迄今未與告訴人和解為量刑審酌，未考量被告未
    向告訴人提出告訴所釋出之善意等其他情狀；(五)法院於二審
    審理時不准被告當庭唸答辯狀，檢察官亦未針對答辯狀內容
    作任何辯駁，此辯論程序是否合法？以上諸多疑點及足以影
    響於判決之重要證據均已於被告之答辯狀上詳細記載，此對
    被告有利之部分於判決書內均未敘明不予採納之理由，足見
    法院確有漏未審酌而足生影響於判決，爰依刑事訴訟法第42
    1條之規定聲請再審云云。
二、按法院認為無再審理由者，應以裁定駁回之，刑事訴訟法第
    434條第1項定有明文；次按刑事訴訟法第421 條規定，不得
    上訴於第三審法院之案件，除前條規定以外，其經第二審確
    定之有罪判決，如就足生影響於判決之重要證據漏未審酌者
    ，亦得為受判決人之利益，聲請再審。而所謂「足生影響於
    判決」，自係指就該證據之形式觀察，毋須經調查程序，已
    顯然可認為足以動搖原確定之判決而言；又所謂「漏未審酌
    」，自係指該證據於判決前已存在，且已顯現於卷宗內為法
    院所知悉之證據而言，否則當無漏未審酌之可言。苟事實審
    法院依調查之結果，本於論理法則、經驗法則，經取捨證據
    後認定事實者，既對卷附證據資料為價值判斷，而對被告不
    利之證據採酌據為論罪之依據，至其餘與前開論罪證據不相
    容之供述，縱屬對被告有利，仍無證據價值而不採，此係有
    意不採，並非疏而漏未審酌，尚不得據為聲請再審之理由。
三、經查，聲請人即受判決人甲○○因故與其前女友楊其樺發生
    口角，因楊其樺一時情緒失控而毆打甲○○，甲○○基於傷
    害之犯意，以手將楊其樺推開，造成其跌下樓梯，因逾越必
    要之程度而防衛過當，導致楊其樺受傷等事實，業經原確定
    判決調查斟酌、採證認事，並於判決理由欄中論述綦詳，而
    原判決依調查所得之心證，本於論理、經驗法則，依職權取
    捨證據後認定本件事實，尚無重要證據漏未審酌之情，聲請
    人仍以本件案發地點、被害人之傷勢、防衛是否過當等節據
    為聲請再審之理由，僅係就原確定判決所認定之事實及審酌
    取捨之證據再行爭執而已，均不足以為聲請人有利之證明，
    自無重要證據漏未審酌之情形，至有關和解之量刑審酌及訴
    訟程序是否合法，均非聲請再審之重要證據，併此敘明。從
    而，本件聲請意旨所提出之證據，均無重要證據漏未審酌之
    情形，聲請人據此聲請再審，核均與上揭規定不符，難認有
    再審理由，應予駁回。
據上論斷，應依刑事訴訟法第434條第1項，裁定如主文。
中    華    民    國    99    年      4     月  30    日
                  刑事第三庭  審判長法  官  陳博志
                                    法  官  陳德民
                                    法  官  劉興浪
以上正本證明與原本無異。
不得抗告。
                                    書記官  王詩涵
中    華    民    國    99    年    4     月    30    日

司法院資訊處製作；財團法人民間司法改革基金會備份。
